臺灣高等法院臺南分院刑事判決　　　　100年度上訴字第582號
上　訴　人　臺灣嘉義地方法院檢察署檢察官
上　訴　人
即　被　告　楊俊海
選任辯護人
即扶助律師　劉興文律師
被　　　告　詹文君
選任辯護人
即扶助律師　張智學律師
上列上訴人因被告毒品危害防制條例案件，不服臺灣嘉義地方法
院100年度訴字第108號中華民國100年3月28日第一審判決（起訴
案號：臺灣嘉義地方法院檢察署99年度偵字第9933號），提起上
訴，本院判決如下：
    主  文
上訴駁回。
    事  實
一、楊俊海與詹文君曾有夫妻關係，離婚後仍同居，二人均明知
    甲基安非他命屬毒品危害防制條例第2條第2項第2款所明定
    管制之第二級毒品，未經許可，不得非法持有、販賣，楊俊
    海竟基於販賣第二級毒品甲基安非他以營利之意圖，以附表
    一所示之時間、地點、販毒方式，與購毒者何俊僑、何佳興
    、連立翔以電話聯繫後，交付如附表一所示之第二級毒品甲
    基安非他命而販賣之，並各收得如附表一所示之金額（詳如
    附表一所示），合計新臺幣（下同）20,000元。
二、楊俊海與詹文君共同基於販賣第二級毒品甲基安非他以營利
    之意圖之犯意聯絡，推由楊俊海與購毒者何俊僑於附表二所
    示之時間、地點及販毒方式，與購毒者何俊僑以電話聯繫後
    ，由詹文君交付如附表二所示之第二級毒品甲基安非他命而
    販賣之，並各收得如附表二所示之金額（詳如附表二所示）
    ，合計15,000元。
三、嗣經警於99年9月22日上午8時50分許持搜索票至楊俊海位於
    嘉義縣新港鄉大潭村大潭70號居住處查獲其所有供販賣第二
    級毒品所用如附表三編號1至3所示之物。案經嘉義縣警察局
    民雄分局報告臺灣嘉義地方法院檢察署檢察官偵查起訴。
    理  由
壹、程序方面
一、被告楊俊海經合法傳喚，有送達證書件附卷可稽（見本院卷
    第67頁），無正當理由不到庭，爰不待其陳述逕行判決。
二、證據能力方面
    按刑事訴訟法第159條之5明定：「被告以外之人於審判外之
    陳述，雖不符前4條之規定，而經當事人於審判程序同意作
    為證據，法院審酌該言詞陳述或書面陳述作成時之情況，認
    為適當者，亦得為證據。當事人、代理人或辯護人於法院調
    查證據時，知有第159條第1項不得為證據之情形，而未於言
    詞辯論終結前聲明異議者，視為有前項之同意。」其立法理
    由在於傳聞證據未經當事人之反對詰問予以核實，乃排斥其
    證據能力。惟當事人如放棄對原供述人之反對詰問權，於審
    判程序表示同意該等傳聞證據可作為證據，此時法院除認該
    傳聞證據欠缺適當性外，自可承認其證據能力。本判決所援
    具傳聞性質之供述證據及非供述證據，於本院準備程序時提
    示予被告楊俊海及其辯護人，被告詹文君及其辯護人、檢察
    官，均表示同意作為證據（見本院卷第58頁）；嗣於言詞辯
    論期日被告楊俊海經合法通知未到庭，惟其辯護人及被告被
    告詹文君及其辯護人仍表示同意作為證據（見本院卷第73頁
    ），.迄於言詞辯論終結前亦均未聲明異議，視為同意作為
    證據，本院審酌該等證據之取得過程並無瑕疵，與本案待證
    事實間復具有相當之關聯性，自得採為證據。
貳、認定犯罪事實所憑之證據及理由：
一、被告楊俊海未於言詞辯論期日到場，惟據其於準備程序時到
    場，及被告詹文君於準備程序及言詞辯論期日到場均坦承上
    開犯罪事實，經查：
  (一)被告楊俊海所犯本判決附表一編號1.至14.販賣甲基安非他命
    予證人何俊僑14次：
    被告楊俊海於警詢、偵查、原審及本院審理時自白本判決附
    表一編號1.至14.之犯行（見警卷第4-5頁、聲羈卷第5頁、偵
    卷第97頁、原審卷第26-27、33、50頁、本院卷第58頁），
    核與證人即購毒者何俊僑於警詢、偵查中證述情節相符（見
    警卷第17頁、偵卷第25-26頁），並有搜索票、搜索扣押筆
    錄、扣押物品目錄表附卷可憑（見警卷第27-32頁），並有
    扣案被告何俊海之筆記在卷足參（見警卷第9頁）。又證人
    何俊僑於99年12月22日為警查獲後，經採集其尿送檢驗結果
    ，其尿液呈甲基安非他命陽性反應，此有嘉義縣警察局民雄
    分局100年6月21日嘉民警偵字第1000009925號函附代號與真
    實姓名對照表、正修科技大學超微量研究科技中心尿液檢驗
    報告附卷可參（見本院卷第48-50頁）。據此足見證人何俊
    僑確有施用甲基安非他命之事實，益徵證明證人何俊僑指證
    其向被告楊俊海購買甲基安非他命之情節，應屬可信，是被
    告楊俊海自白其於本判決附表一編號1.至14.所示時間、地點
    及方式販賣甲基安非他命予證人何俊僑，既與證人何俊僑於
    警詢及偵查中之指證情節相符，並有證人何俊僑之尿液檢驗
    報告及搜索票、搜索扣押筆錄、扣押物品目錄表、被告楊俊
    海之筆記為補強證據，堪信被告楊俊海此部分任意性自白確
    與事實相符，足可憑採。
  (二)被告楊俊海所犯本判決附表一編號15.至17.販賣甲基安非他命
    予證人何佳興3次：
    被告楊俊海於警詢、偵查、原審及本院審理時自白本判決附
    表一編號15.至17.之犯行（見警卷第4-6頁、聲羈卷第6頁、偵
    卷第97-98頁、原審卷第26-27、33頁、本院卷第58頁），核
    與證人即購毒者何佳興於偵查中證述情節相符（見偵卷第89
    頁），並有搜索票、搜索扣押筆錄、扣押物品目錄表附卷可
    憑（見警卷第27-32頁）。被告楊俊海自白其於本判決附表
    一編號15.至17.所示時間、地點及方式販賣甲基安非他命予證
    人何佳興，既與證人何佳興於偵查中之指證情節相符，並有
    搜索票、搜索扣押筆錄、扣押物品目錄表為補強證據，足信
    被告楊俊海此部分任意性自白確與事實相符，應可採信。
  (三)被告楊俊海所犯本判決附表一編號18.至販賣甲基安非他命
    予證人連立翔4次：
    被告楊俊海於警詢、偵查、原審及本院審理時自白本判決附
    表一編號18.至之犯行（見警卷第4-6頁、聲羈卷第6頁、偵
    卷第97頁、原審卷第26-27、33、50頁、本院卷第58頁），
    核與證人即購毒者連立翔於警詢及偵查中證述情節相符（見
    警卷第24-26頁、偵卷第41-43頁），並有搜索票、搜索扣押
    筆錄、扣押物品目錄表附卷可憑（見警卷第27-32頁），並
    有扣案被告何俊海之筆記在卷足參（見警卷第9頁）。又證
    人連立翔於99年12月22日為警查獲後，經採集其尿送檢驗結
    果，其尿液呈甲基安非他命陽性反應，此有嘉義縣警察局民
    雄分局100年6月21日嘉民警偵字第1000009925號函代號與真
    實姓名對照表、正修科技大學超微量研究科技中心尿液檢驗
    報告附卷可參（見本院卷第48、51-52頁）。據此足見證人
    連立翔確有施用甲基安非他命之事實，益徵證明證人連立翔
    指證其向被告楊俊海購買甲基安非他命之情節，應屬可信，
    是被告楊俊海自白其於本判決附表一編號18.至所示時間、
    地點及方式販賣甲基安非他命予證人連立翔，既與證人連立
    翔於警詢及偵查中之指證情節相符，並有證人連立翔之尿液
    檢驗報告及搜索票、搜索扣押筆錄、扣押物品目錄表、被告
    何俊海之筆記為補強證據，可證被告楊俊海此部分任意性自
    白確與事實相符，應可採信。
  (四)被告楊俊海、詹文君共犯本判決附表二販賣甲基安非他命予
    證人何俊僑2次：
    被告楊俊海、詹文君於警詢、偵查、原審及本院審理時均自
    白本判決附表二之犯行（見警卷第11-12頁、聲羈卷第7頁、
    偵卷第50、97-98頁、原審卷第26、33、46、50、57頁、本
    院卷第58、72頁），核與證人即購毒者何俊僑於警詢、偵查
    中證述情節相符（見警卷第17頁、偵卷第25-26頁），並有
    搜索票、搜索扣押筆錄、扣押物品目錄表附卷可憑（見警卷
    第27-32頁），並有扣案被告何俊海之筆記在卷足參（見警
    卷第9頁），復有嘉義縣警察局民雄分局100年6月21日嘉民
    警偵字第1000009925號函附代號與真實姓名對照表、正修科
    技大學超微量研究科技中心尿液檢驗報告附卷可參（見本院
    卷第48-50頁），是被告楊俊海、詹文君自白其於本判決附
    表二所示時間、地點及方式共同販賣甲基安非他命予證人何
    俊僑，既與證人何俊僑於警詢及偵查中之指證情節相符，並
    有證人何俊僑之尿液檢驗報告及搜索票、搜索扣押筆錄、扣
    押物品目錄表、被告楊俊海之筆記為補強證據，被告楊俊海
    、詹文君此部分任意性自白與事實相符，應認為真實可信。
二、至被告楊俊海、詹文君與證人何俊僑、何佳興、連立翔於警
    詢及偵訊中固指證渠等向被告楊俊海、詹文君購買之毒品為
    「安非他命」乙節，惟按「安非他命」係屬毒品危害防制條
    例第2條第2項第2款所列之第2級毒品，甲基安非他命則屬同
    條項款附表（即該附表二編號89）所載之相類製品，依行政
    院衛生署管制藥品管理局之相關函釋，二者雖多為硫酸鹽或
    鹽酸鹽，可溶於水，為白色、略帶苦味之結晶，但使用劑量
    及致死劑量，仍屬有別，且目前國內發現者似都為甲基安非
    他命之鹽酸鹽，可見安非他命與甲基安非他命，係毒性有差
    別之第二級毒品（最高法院97年度臺上字第4536號判決意旨
    參照）。又按目前國內緝獲查獲第2級毒品以甲基安非他命
    為大宗，安非他命在國內取得不易，施用情形較少，尿液檢
    驗結果係甲基安非他命陽性者佔大部分（見法官辦理刑事案
    件參考手冊(一)第168頁、第296頁）。因被告楊俊海、詹文君
    與證人何俊僑、何佳興、連立翔不具毒物之專業知識，無從
    分別甲基安非他命與安非他命之區別，且一般染毒品者亦未
    區分之，而證人何俊僑、何佳興、連立翔向被告楊俊海、詹
    文君所購得之毒品並未扣案可供送檢驗以資確認，則依據目
    前國內查獲安非他命類毒品之現狀觀之，被告楊俊海、詹文
    君可能持以販賣安非他命類毒品，應係「甲基安非他命」，
    而非「安非他命」，被告楊俊海、詹文君與證人何俊僑、何
    佳興、連立翔於警詢、偵訊所陳稱之毒品「安非他命」，實
    係「甲基安非他命」，起訴事實認被告楊俊海、詹文君係販
    賣「安非他命」，應予更正。
三、按販賣毒品之所謂販賣行為，係行為人基於營利之目的，而
    販入或賣出毒品而言，販賣毒品者，其主觀上須有營利之意
    圖，且客觀上有販賣之行為，即足構成，至於實際上是否已
    經獲利，則非所問，即於有償讓與他人之初，係基於營利之
    意思，並著手實施，而因故無法高於購入之原價出售，最後
    不得不以原價或低於原價讓與他人時，仍屬販賣行為，必始
    終無營利之意思，以原價或低於原價有償讓與他人，方難謂
    為販賣行為，而僅得以轉讓罪論處（最高法院93年度臺上字
    第1651號、94年度臺上字第5317號判決意旨分別參照）。又
    毒品危害防制條例所規定之販賣毒品罪，雖未明示「營利之
    意圖」為其犯罪構成要件，然「販賣」一語，在文義解釋上
    當然已寓含有買賤賣貴，而從中取利之意思存在，且從商業
    交易原理與一般社會觀念而言，販賣行為在通常情形下，仍
    係以牟取利益為其活動之主要誘因與目的。則衡以販賣甲基
    安非他命係違法行為，非可公然為之，且有其獨特之販售通
    路及管道，復無公定價格，容易增減分裝之份量，每次買賣
    之價量，可能隨時依雙方關係深淺、資力、需求量及對行情
    之認知、來源是否充裕、查緝鬆嚴、購買者被查獲時供述購
    買對象之可能風險評估等而異其標準，非可一概而論。然近
    年來政府為杜絕毒品氾濫，對於查緝施用及販賣毒品之工作
    ，無不嚴加執行，販賣毒品罪又係重罪，設若無利可圖，衡
    情一般持有毒品之人當無輕易將所持有之甲基安非他命轉讓
    他人，甘冒於再次向他人購買時有被查獲之危險；販賣之利
    得，除經承認犯行，或帳冊價量均臻明確外，委難察得實情
    ，縱未確切查得販賣賺取之實際差價，但除別有事證，足認
    係按同一價格轉讓，確未牟利外，尚難執此認非法販賣之事
    證有所不足，致知過坦承者難辭重典，飾詞否認者反得逞僥
    倖，而失情理之平。惟販賣之人從價差或量差中牟利之方式
    雖異，然其販賣目的在意圖營利則同一，堪認販賣者購入甲
    基安非他命之價格必較其售出之價格低廉，或以同一價格而
    減少甲基安非他命之份量，而有從中賺取差額利潤圖利之意
    圖及事實，此應屬合於論理法則，且不違背社會通常經驗之
    理性判斷。被告楊俊海、詹文君與購毒者即證人何俊僑、何
    佳興、連立翔並無深交，非親非故，倘非有利可圖，被告被
    告楊俊海、詹文君絕無平白甘冒被查緝重罰之高度風險，況
    依被告楊俊海於原審及本院供承：我自己愛吃甲基安非他命
    ，如購毒者打電話要買1,000元，我就去買2,000元，再以目
    視方法分裝，部分賣給別人，部分留供自己施用，算是貼補
    自己施用毒品之花費等語（見原審卷第56頁、本院卷第59頁
    ），堪認被告楊俊海、詹文君以購入甲基安非他命之量差牟
    利之意圖及事實，應可認定。又被告詹文君明知被告楊俊海
    販賣毒品賺取差價以供貼補施用毒品之需，仍負責交付如附
    表二所示之第二級毒品甲基安非他命與證人何俊僑並收取價
    金，足認其與被告楊俊海有共同犯意聯絡及行為分擔，而意
    圖營利甚明。
四、綜上所述，被告楊俊海就本判決附表一販賣甲基安非他命，
    被告楊俊海、詹文君就本判決附表二共同賣甲基安非他命犯
    行，事證明確，應予依法論科。
、論罪科刑之理由
一、按甲基安非他命係毒品危害防制條例第2條第2項第2款所稱
    之第2級毒品，不得非法持有、販賣。核被告楊俊海就本判
    決附表一所示之各次販賣行為，被告楊俊海、詹文君就本判
    決附表二所示之各次販賣行為，均係犯毒品危害防制條例第
    4條第2項之販賣第2級毒品罪；被告楊俊海、詹文君，就本
    判決附表二之犯行，有犯意聯絡及行為分擔，應論以共同正
    犯。又被告楊俊海、詹文君各次販賣毒品甲基安非他命前，
    分別持有毒品甲基安非他命之低度行為，應為其販賣甲基安
    非他命之高度行為所吸收，均應不另論罪。被告楊俊海所犯
    23次販賣第二級毒品罪，被告詹文君所2次販賣第二級毒品
    罪，均犯意各別，行為互殊，應分論併罰。公訴意旨認被告
    2人所犯各次之罪，應論以販賣第二級毒品之集合犯，惟按
    刑法修正廢止連續犯之規定後，除具有複次行為外觀之接續
    犯、集合犯仍為一罪評價外，各複次行為當本於一行為一罪
    一罰之原則予以論處。而毒品販賣或轉讓行為，本質上並非
    必然具有複次性，立法者亦無兼包含攝、聚多成一之擬制意
    思，社會通念尤難容忍一再違犯，司法實務採行數罪併罰，
    已成定論（最高法院98年度臺上字第1845號判決意旨參照）
    。因之，被告2人上開犯行均無集合犯之適用，公訴意旨容
    有誤會，併此敘明。
二、毒品危害防制條例第17條第2項規定之適用：
    被告楊俊海於偵查、原審及本院審理中，就附表一販賣甲基
    安非他命之犯行自白犯罪，被告楊俊海、詹文君於偵查、原
    審及本院審理中，就附表二共同販賣甲基安非他命犯行自白
    犯罪，均依毒品危害防制條例第17條第2項之規定，減輕其
    刑。
三、刑法第59條之適用：
  (1)按刑法第59條規定，犯罪之情狀可憫恕者，得酌量減輕其刑
    ，同法第57條規定，科刑時應審酌一切情狀，尤應注意左列
    事項（共10款）為科刑重輕之標準，兩條適用上固有區別，
    惟所謂「犯罪之情狀」與「一切情形」云云，並非有截然不
    同之領域，於裁判上酌減其刑時，應就犯罪一切情狀（包括
    第57條所列舉之10款事項），予以全盤考量，審酌其犯罪有
    無可憫恕之事由（即判例所稱有特殊之原因與環境等等，在
    客觀上足以引起一般同情，以及宣告法定低度刑，是否猶嫌
    過重），以為判斷。故適用第59條酌量減輕其刑時，並不排
    除第57條所列舉10款事由之審酌，惟其程度應達於確可憫恕
    ，始可予以酌減（參見最高法院70年度第6次刑事庭會議決
    議）。再按刑事審判旨在實現刑罰權之分配的正義，故法院
    對有罪被告之科刑，應符合罪刑相當之原則，使輕重得宜，
    罰當其罪，以契合社會之法律感情，此所以刑法第57條明定
    科刑時應審酌一切情狀，尤應注意該條所列10款事項以為科
    刑輕重之標準，並於同法第59條賦予法院（法官）以裁量權
    ，如認「犯罪之情狀可憫恕者，得酌量減輕其刑」，俾使法
    院就個案之量刑，能斟酌至當（最高法院96年度臺上字第10
    43號及86年度臺上字第5313號判決意旨分別參照）。
  (2)按販賣第二級毒品罪之法定刑為「處無期徒刑或7年以上有
    期徒刑，得併科新台幣一千萬元以下罰金」，然同為販賣第
    二級毒品之人，其原因動機不一，犯罪情節未必盡為相同，
    其販賣行為所造成危害社會之程度亦屬有異，且共犯販賣毒
    品，其涉案情節亦有不同，法律科處此類犯罪，所設之法定
    最低本刑卻同為「7年以上有期徒刑，得併科1千萬元以下罰
    金」，不可謂不重，自非不可依客觀之犯行與主觀之惡性二
    者加以考量其情狀是否有可憫恕之處，適用刑法第59條之規
    定酌量減輕其刑，期使個案裁判之量刑能斟酌至當，符合比
    例原則。被告楊俊海前有施用毒品之前案紀錄，且於其於原
    審及本院審理中均供承其將販入之毒品留下部分供己施用，
    所剩以原價販賣等情，已如前述，足見其身染施用毒品之惡
    習，當知戒毒者不易，雖其販賣對象僅有3人，惟其販賣次
    數達23次之多，每次販賣所收取之對價在500元至3,000元之
    間，固異於大盤毒梟者，惟被告楊俊海實為本判決附表二其
    與被告詹文君共同販賣甲基安非他命犯行之主其事者，其為
    圖販賣甲基安非他命從中賺取量差利潤營利，以滿足其自身
    施用毒品，並利用與同居之前妻即被告詹文君間難以割捨之
    情誼，推由其同居之前妻即被告詹文君負責出面交付毒品及
    收取價金，其惡性非輕，難認其犯罪情狀有何可憫恕之處，
    自無刑法第59條規定之適用。被告楊俊海上訴意旨以：被告
    楊俊海犯後坦承犯行，態度良好，且販毒對象及次數均不多
    ，亦未囤積販賣之毒品，核與毒梟不同，犯罪情節輕微，危
    害社會之程度較輕，惡性並非重大，求為依刑法第59條之規
    定減輕其刑，洵非有據。反觀被告詹文君並無施用毒品前案
    紀錄，因其同居之前夫被告楊俊海有施用毒品惡習，為滿足
    被告楊俊海施用毒品，並念及其與同居之前夫間情誼，一時
    失慮，甘願與其同居之前夫即被告楊俊海共同觸犯附表二之
    販賣第二級毒品罪之重典，依最輕為有期徒刑7年以上之法
    定刑，不免有情輕法重之情形，其犯罪情狀顯可憫恕，應依
    刑法第59條減輕其刑。
肆、原判決維持之理由：
一、原審就被告楊俊海所犯本判決附表一，被告楊俊海、詹文君
    共犯本判決附表二各次販賣第2級毒品犯行，罪證明確，因
    予適用毒品危害防制條例第4條第2項、第17條第2項、第19
    條第1項、刑法第11條、第28條、第59條、第51條第5款、第
    9款、第74條第1項第1款、第2項第5款、第93條第1項第2款
    之規定，並說明：
  (一)爰審酌被告楊俊海國中畢業之智識程度，其不思以正當途徑
    賺取金錢，竟以販賣毒品圖不法所得，被告詹文君國中肄業
    之智識程度，參與2次販賣第二級毒品犯行，均足以使購買
    者、施用者導致生理及心理毒害，形成生理成癮性及心理依
    賴性，戕害國民身心健康，危害社會治安，其等無視於國家
    杜絕毒品危害之禁令，鋌而走險犯罪，惡性非輕，均坦承犯
    行，犯後態度尚可，所販賣第二級毒品之量非鉅，當非大盤
    毒梟者可資等同併論，其等惡性與犯罪情節核與大量走私進
    口或長期販賣毒品之所謂「大盤」、「中盤」毒販有所差異
    等一切情狀，分別量處本判決附表一、二所示之刑。
  (二)又被告2人所犯販賣第二級毒品罪，均係經警查獲前，藉由
    該機會未消失之狀態，多次實施此販賣第二級毒品之犯罪，
    考諸刑罰兼具「報應主義」及「預防主義」之雙重目的，故
    應於量刑之時，同時衡酌上開2項目的妥適決之，故於定應
    執行刑時併審酌行為人犯罪態樣相同、犯罪之次數與時間之
    長短、是否曾遭發覺犯行而仍未停止犯罪、需多久執行期間
    而得期待其日後不再為此種犯罪等個人情狀，依刑法第51條
    第5款（係採限制加重原則，而非累加原則），定被告楊俊
    海應執行刑有期徒刑6年10月，被告詹文君有期徒刑2年，以
    期罪責相當。
  (三)沒收部分：
  (1)按犯販賣第二級毒品之罪者，其供犯罪所用或因犯罪所得之
    財物，均沒收之，如全部或一部不能沒收時，追徵其價額或
    以其財產抵償之，毒品危害防制條例第19條第1項定有明文
    。再因行動電話服務須以晶片卡（即SIM卡）為使用介面，
    因此電信公司於出租行動電話門號予消費者使用時，即同時
    附帶提供晶片卡給消費者作為門號使用之介面，故電信公司
    接受消費者申辦門號並將該門號開通上線時，該晶片卡之所
    有權亦移轉於消費者，自不能認該晶片卡仍屬電信公司所有
    之物。
  (2)被告楊俊海如本判決附表一各次販賣毒品所得合計20,000元
    ，自應依上開規定沒收，如全部或一部不能沒收時，以其財
    產抵償之。被告楊俊海、詹文君就本判決附表二之販賣毒品
    所得合計1,500元，依上開規定及本於共犯連帶之原則，宣
    告連帶沒收之，如全部或一部不能沒收時，以渠等財產連帶
    抵償之。另扣案附表三編號1.2.3.所示之筆記本、行動電話
    2支（使用方式詳如附表三備註欄所示），均為被告楊俊海
    所有供販賣第二級毒品所用之物，爰均依上開規定及責任共
    同原則，於各該使用項下宣告沒收之。至未扣案之門號0000
    000000、0000000000號SIM卡各1枚，雖非均以被告2人名義
    聲請，但為被告楊俊海實際所有供聯繫販賣毒品所用（連繫
    方式詳如本判決附表一、二所示），業經其於原審及本院審
    理時供述在卷（見原審卷第56頁、本院卷第58頁），因門號
    SIM卡僅為通訊系統之使用介面，重點在於是否有權使用該
    介面以認定其權利歸屬，而不在於該SIM卡實物本身，此觀
    遭停話之SIM卡幾同廢物可明，上開未扣案之SIM卡既經原申
    請人移轉占有交付被告楊俊海持有使用，則該晶片卡之使用
    權限可認已因移轉由被告楊俊海占有而隨之移轉，即屬被告
    楊俊海所有無疑，是並無證據證明已經滅失，就本判決附表
    一部分，仍應依上開規定各別宣告沒收，如全部或一部不能
    沒收時，追徵其價額。關於本判決附表二部分，就00000000
    00號SIM卡1枚，則應於被告2人項下宣告連帶沒收，如全部
    或一部不能沒收時，連帶追徵其價額。至扣案如附表三編號
    4、5、6所示之物，非供本件販賣第二級毒品所用，且非義
    務沒收之物，爰不另為沒收之諭知。
  (四)被告詹文君未曾因故意犯罪受有期徒刑以上刑之宣告，有卷
    附臺灣高等法院被告前案紀錄表可按，其犯後亦坦承犯行，
    尚具悔意，而被告詹文君雖與被告楊俊海離異，兩人仍同住
    ，並育有5名子女，家境勉持，收入均賴被告楊俊海，被告
    楊俊海有施用毒品惡習進而販毒，被告詹文君乃與被告楊俊
    海共同販毒誤觸法網，如予以適當之法治教育，較入監服刑
    更能達教化復歸社會之目的，認被告詹文君經此偵查、審判
    及科刑教訓後，當知所警惕，應無再犯之虞，因認上開刑之
    宣告，以暫不執行為適當，併依刑法第74條第1項第1款之規
    定，宣告緩刑5年，以啟自新。惟考量被告詹文君之犯罪危
    害及其願提供義務勞務，希冀藉由服務機會復歸社會，爰依
    刑法第74條第2項第5款，命被告詹文君於本判決確定之日起
    3年內，向指定之政府機關、政府機構、行政法人、社區或
    其他符合公益目的之機構或團體提供120小時之義務勞務。
    並應依刑法第93條第1項第2款之規定，併宣告緩刑期間付保
    護管束，附此敘明。
二、檢察官上訴意旨以：原判決就被告楊俊海、詹文君各罪所量
    處之刑度及定應執行刑過輕，似有未盡妥適之處，被告楊俊
    海應定執行刑有期徒刑10年，被告詹文君應定執行刑有期徒
    刑3年，以其公允乙節，經查：
  (一)按量刑輕重，本屬事實審法院得依職權自由裁量之事項，苟
    已斟酌刑法第57條各款所列情狀而未逾越法定刑度，不得遽
    指為違法。又法律上屬於自由裁量之事項，並非概無法律性
    之拘束。法院就自由裁量權之行使，除不得逾越法律所規定
    範圍之外部性界限外，尚應受比例原則、公平正義原則之規
    範，謹守法律秩序之理念，體察法律之規範目的，使其結果
    實質正當，合於裁量之內部性界限，俾與立法本旨相契合。
    刑法第51 條第5款規定數罪併罰，宣告多數有期徒刑者，應
    於各刑中之最長期以上，各刑合併之刑期以下，定其應執行
    之刑期，但不得逾30年，其就數罪併罰，固非採併科主義，
    而係採限制加重主義，就俱罰各罪中，以最重之宣告刑為基
    礎，由法院參酌他罪之宣告刑，裁量加重定之，且不得逾法
    定之30年最高限制，此即外部性界限。然上揭定其應執行刑
    ，既屬刑法賦予法院自由裁量之事項，其應受內部性界限之
    拘束，要屬當然。而刑法修正將連續犯、常業犯規定悉予刪
    除，考其立法目的，係基於刑罰公平原則考量，杜絕僥倖犯
    罪心理，並避免鼓勵犯罪之誤解，乃改採一行為一罪一罰。
    是定其刑期時，除仍應就各別刑罰規範之目的、輕重罪間體
    系之平衡、整體犯罪非難評價、各行為彼此間之偶發性、與
    被告前科之關聯性、各行為所侵害法益之專屬性或同一性、
    數罪對法益侵害之加重效應、罪數所反映之被告人格特性與
    犯罪傾向、社會對犯罪行為處罰之期待等，為綜合判斷外，
    尤須參酌上開實現刑罰公平性，以杜絕僥倖、減少犯罪之立
    法意旨，為妥適之裁量，倘違背此內部性界限，即屬權利濫
    用之違法（最高法院96年度臺上字第7583號判決意旨參照）
    。次按刑事審判旨在實現刑罰權之分配的正義，故法院對有
    罪被告之科刑及定執行刑，應符合罪刑相當之原則，使輕重
    得宜，罰當其罪，以契合社會之法律感情，並期使個案在執
    行刑之量定上，不會有差異過大之失衡，以符合刑罰平等原
    則。復按數罪併罰定其應執行刑期時，應就各別刑罰規範之
    目的、輕重罪間體系之平衡、整體犯罪非難評價、各行為彼
    此間之偶發性、與被告前科之關聯性、各行為所侵害法益之
    專屬性或同一性、數罪對法益之影響綜合予以考量。
  (二)本件原審已詳為斟酌刑法第57條所列之各款情狀，認被告楊
    俊海就附表一、二所示、被告詹文君就附表二所示之各次犯
    行，分別宣告如附表一、二所示之宣告刑，符合罪刑相當及
    比例原則，應稱妥適。檢察官以原審量刑尚嫌過輕云云，委
    非有據。
  (三)又被告楊俊海、詹文君犯罪行為之情節、次數，並參以每次
    販賣數量及所得亦不多，雖其犯罪手段惡性不小，但已反映
    在宣告刑之量處內，自不能在重複評價，並綜合考量前述刑
    罰之內部界限原則，另斟酌被告楊俊海附表一、二所示共23
    次販賣第二級毒品罪，被告詹文君附表二所示共2次販賣第
    二級毒品罪，固因刑法修正將連續犯規定悉予刪除，須一行
    為一罪一罰，但就被告楊俊海、詹文君犯罪行為之類型，係
    基於同一刑罰之規範目的且行為所侵害法益具有同一性，其
    定執行刑乃為數罪對法益侵害之加重效應，基於上述考量，
    一般實務上對於具有修法前連續犯一罪之情形，其定執行刑
    之量定，較為寬鬆，大多參酌其各次犯行之最長刑期，依其
    次數再酌增而量定其刑，原審就被告楊俊海應定執行有期徒
    刑6年10月、被告詹文君應定執行有期徒2年，即足以實現刑
    罰權之公平正義，符合罪刑相當及比例原則，使其輕重得宜
    ，罰當其罪，並符合各個個案在量定刑罰之平等原則。檢察
    官以原審定應執行刑顯屬輕縱云云，應非可採。
  (三)按關於緩刑之宣告，係實體法上賦予法院得為自由裁量之事
    項，不得任意指摘為違法。本件原判決已說明何以宣告被告
    詹文君緩刑之理由，已如上述，此本屬原法院得為自由裁量
    之事項，併予敘明。
三、本院經核原判決認事用法，並無不合，被告2人各次販賣所
    處之刑、應定執行刑之量刑，及被告詹文君所為緩刑宣告，
    亦屬妥適，被告楊俊海上訴意旨，指摘原判決未依刑法第59
    條之規定減輕其刑，為無理由，公訴人上訴指摘原判決對被
    告2人所犯各罪量刑及所定應執行刑過輕，求為對被告楊俊
    海定應執行刑10年，對被告詹文君定應執行刑3年，亦屬無
    據，均應予以駁回。
據上論結，應依刑事訴訟法第368條、第371條，判決如主文。
本案經檢察官劉得鉦到庭執行職務。
中    華    民    國   100    年    8     月    25    日
                  刑事第二庭    審判長法  官  葉居正
                                      法  官  陳欽賢
                                      法  官  張桂美
以上正本證明與原本無異。
如不服本判決應於收受送達後10日內向本院提出上訴書狀，其未
敘述上訴理由者，並得於提起上訴後10日內向本院補提理由書（
均須按他造當事人之人數附繕本）「切勿逕送上級法院」。
                                      書記官  魏芝雯
中    華    民    國   100    年    8     月    25    日
毒品危害防制條例第4條第2項
製造、運輸、販賣第二級毒品者，處無期徒刑或 7 年以上有期
徒刑，得併科新臺幣 1 千萬元以下罰金。
 ┌──────────────────────────────────────┐
 │附表一（被告楊俊海販賣甲基安非他命之犯行）                                  │
 ├─┬─┬────┬─────┬─────┬──────┬──────────┤
 │編│對│時間    │地點      │金額      │販毒方式    │所犯罪名及宣告刑    │
 │號│象│        │          │（新臺幣）│            │                    │
 ├─┼─┼────┼─────┼─────┼──────┼──────────┤
 │1 │何│99年9月 │嘉義縣新港│500元     │楊俊海以0917│楊俊海販賣第二級毒品│
 │  │俊│上旬某日│鄉西昌村竹│          │289024門號行│，處有期徒刑年捌月│
 │  │僑│下午8時 │仔腳      │          │動電話與購毒│。扣案如附表三編號3 │
 │  │  │許      │          │          │者何俊僑連繫│所示之物沒收；未扣案│
 │  │  │        │          │          │後，於左列時│之販賣毒品所得新臺幣│
 │  │  │        │          │          │間、地點、交│伍佰元沒收，如全部或│
 │  │  │        │          │          │付左列所示金│一部不能沒收時，以其│
 │  │  │        │          │          │額之甲基安非│財產抵償之；未扣案之│
 │  │  │        │          │          │他命與販賣對│0000000000號SIM卡壹 │
 │  │  │        │          │          │象，並收取價│枚沒收，如全部或一部│
 │  │  │        │          │          │金。        │不能沒收時，追徵其價│
 │  │  │        │          │          │            │額。                │
 ├─┼─┼────┼─────┼─────┼──────┼──────────┤
 │  │何│99年9月 │嘉義縣新港│500元     │同上        │楊俊海販賣第二級毒品│
 │2 │俊│上旬某日│鄉西昌村竹│          │            │，處有期徒刑年捌月│
 │  │僑│下午8時 │仔腳      │          │            │。扣案如附表三編號3 │
 │  │  │許      │          │          │            │所示之物沒收；未扣案│
 │  │  │        │          │          │            │販賣毒品所得新臺幣伍│
 │  │  │        │          │          │            │佰元沒收，如全部或一│
 │  │  │        │          │          │            │部不能沒收時，以其財│
 │  │  │        │          │          │            │產抵償之；未扣案之09│
 │  │  │        │          │          │            │00000000號SIM卡壹枚 │
 │  │  │        │          │          │            │沒收，如全部或一部不│
 │  │  │        │          │          │            │能沒收時，追徵其價額│
 │  │  │        │          │          │            │。                  │
 ├─┼─┼────┼─────┼─────┼──────┼──────────┤
 │  │何│99年9月 │嘉義縣新港│500元     │同上        │楊俊海販賣第二級毒品│
 │3 │俊│上旬某日│鄉西昌村竹│          │            │，處有期徒刑年捌月│
 │  │僑│下午8時 │仔腳      │          │            │。扣案如附表三編號3 │
 │  │  │許      │          │          │            │所示之物沒收；未扣案│
 │  │  │        │          │          │            │之販賣毒品所得新臺幣│
 │  │  │        │          │          │            │伍佰元沒收，如全部或│
 │  │  │        │          │          │            │一部不能沒收時，以其│
 │  │  │        │          │          │            │財產抵償之；未扣案之│
 │  │  │        │          │          │            │0000000000號SIM卡壹 │
 │  │  │        │          │          │            │枚沒收，如全部或一部│
 │  │  │        │          │          │            │不能沒收時，追徵其價│
 │  │  │        │          │          │            │額。                │
 ├─┼─┼────┼─────┼─────┼──────┼──────────┤
 │4 │何│99年9月 │嘉義縣新港│1000元    │同上        │楊俊海販賣第二級毒品│
 │  │俊│下旬某日│鄉西庄村某│          │            │，處有期徒刑年捌月│
 │  │僑│下午10時│土地公廟旁│          │            │。扣案如附表三編號3 │
 │  │  │許      │          │          │            │所示之物沒收；未扣案│
 │  │  │        │          │          │            │之販賣毒品所得新臺幣│
 │  │  │        │          │          │            │壹仟元沒收，如全部或│
 │  │  │        │          │          │            │一部不能沒收時，以其│
 │  │  │        │          │          │            │財產抵償之；未扣案之│
 │  │  │        │          │          │            │0000000000號SIM卡壹 │
 │  │  │        │          │          │            │枚沒收，如全部或一部│
 │  │  │        │          │          │            │不能沒收時，追徵其價│
 │  │  │        │          │          │            │額。                │
 ├─┼─┼────┼─────┼─────┼──────┼──────────┤
 │5 │何│99年9月 │嘉義縣新港│500元     │同上        │楊俊海販賣第二級毒品│
 │  │俊│下旬某日│鄉西庄村某│          │            │，處有期徒刑年捌月│
 │  │僑│下午10時│土地公廟旁│          │            │。扣案如附表三編號3 │
 │  │  │許      │          │          │            │所示之物沒收；未扣案│
 │  │  │        │          │          │            │之販賣毒品所得新臺幣│
 │  │  │        │          │          │            │伍佰元沒收，如全部或│
 │  │  │        │          │          │            │一部不能沒收時，以其│
 │  │  │        │          │          │            │財產抵償之；未扣案之│
 │  │  │        │          │          │            │0000000000號SIM卡壹 │
 │  │  │        │          │          │            │枚沒收，如全部或一部│
 │  │  │        │          │          │            │不能沒收時，追徵其價│
 │  │  │        │          │          │            │額。                │
 ├─┼─┼────┼─────┼─────┼──────┼──────────┤
 │6 │何│99年10月│嘉義縣新港│1000元    │同上        │楊俊海販賣第二級毒品│
 │  │俊│10日下午│鄉西昌村竹│          │            │，處有期徒刑年捌月│
 │  │僑│2時許   │仔腳      │          │            │。扣案如附表三編號3 │
 │  │  │        │          │          │            │所示之物沒收；未扣案│
 │  │  │        │          │          │            │之販賣毒品所得新臺幣│
 │  │  │        │          │          │            │壹仟元沒收，如全部或│
 │  │  │        │          │          │            │一部不能沒收時，以其│
 │  │  │        │          │          │            │財產抵償之；未扣案之│
 │  │  │        │          │          │            │0000000000號SIM卡壹 │
 │  │  │        │          │          │            │枚沒收，如全部或一部│
 │  │  │        │          │          │            │不能沒收時，追徵其價│
 │  │  │        │          │          │            │額。                │
 ├─┼─┼────┼─────┼─────┼──────┼──────────┤
 │7 │何│99年10月│嘉義縣新港│1000元    │同上        │楊俊海販賣第二級毒品│
 │  │俊│11日下午│鄉西昌村竹│          │            │，處有期徒刑年捌月│
 │  │僑│11時52分│仔腳      │          │            │。扣案如附表三編號3 │
 │  │  │許      │          │          │            │所示之物沒收；未扣案│
 │  │  │        │          │          │            │之販賣毒品所得新臺幣│
 │  │  │        │          │          │            │壹仟元沒收，如全部或│
 │  │  │        │          │          │            │一部不能沒收時，以其│
 │  │  │        │          │          │            │財產抵償；未扣案之09│
 │  │  │        │          │          │            │00000000號SIM卡壹枚 │
 │  │  │        │          │          │            │沒收，如全部或一部不│
 │  │  │        │          │          │            │能沒收時，追徵其價額│
 │  │  │        │          │          │            │。                  │
 ├─┼─┼────┼─────┼─────┼──────┼──────────┤
 │8 │何│99年10月│嘉義縣新港│500元     │同上        │楊俊海販賣第二級毒品│
 │  │俊│24日上午│鄉西庄村某│          │            │，處有期徒刑年捌月│
 │  │僑│1時6分許│土地公廟旁│          │            │。扣案如附表三編號3 │
 │  │  │        │          │          │            │所示之物沒收；未扣案│
 │  │  │        │          │          │            │之販賣毒品所得新臺幣│
 │  │  │        │          │          │            │伍佰元沒收，如全部或│
 │  │  │        │          │          │            │一部不能沒收時，以其│
 │  │  │        │          │          │            │財產抵償之；未扣案之│
 │  │  │        │          │          │            │0000000000號SIM卡壹 │
 │  │  │        │          │          │            │枚沒收，如全部或一部│
 │  │  │        │          │          │            │不能沒收時，追徵其價│
 │  │  │        │          │          │            │額。                │
 ├─┼─┼────┼─────┼─────┼──────┼──────────┤
 │9 │何│99年10月│嘉義縣新港│500元     │同上        │楊俊海販賣第二級毒品│
 │  │俊│28日下午│鄉西庄村大│          │            │，處有期徒刑年捌月│
 │  │僑│6時41分 │圳溝旁    │          │            │。扣案如附表三編號3 │
 │  │  │許      │          │          │            │所示之物沒收；未扣案│
 │  │  │        │          │          │            │之販賣毒品所得新臺幣│
 │  │  │        │          │          │            │伍佰元沒收，如全部或│
 │  │  │        │          │          │            │一部不能沒收時，以其│
 │  │  │        │          │          │            │財產抵償之；未扣案之│
 │  │  │        │          │          │            │0000000000號SIM卡壹 │
 │  │  │        │          │          │            │枚沒收，如全部或一部│
 │  │  │        │          │          │            │不能沒收時，追徵其價│
 │  │  │        │          │          │            │額。                │
 ├─┼─┼────┼─────┼─────┼──────┼──────────┤
 │10│何│99年11月│嘉義縣新港│1000元    │同上        │楊俊海販賣第二級毒品│
 │  │俊│上旬某日│鄉西昌村竹│          │            │，處有期徒刑年捌月│
 │  │僑│下午9時 │仔腳      │          │            │。扣案如附表三編號3 │
 │  │  │許      │          │          │            │所示之物沒收；未扣案│
 │  │  │        │          │          │            │之販賣毒品所得新臺幣│
 │  │  │        │          │          │            │壹仟元沒收，如全部或│
 │  │  │        │          │          │            │一部不能沒收時，以其│
 │  │  │        │          │          │            │財產抵償之；未扣案之│
 │  │  │        │          │          │            │0000000000號SIM卡壹 │
 │  │  │        │          │          │            │枚沒收，如全部或一部│
 │  │  │        │          │          │            │不能沒收時，追徵其價│
 │  │  │        │          │          │            │額。                │
 ├─┼─┼────┼─────┼─────┼──────┼──────────┤
 │11│何│99年11月│嘉義縣新港│1000元    │同上        │楊俊海販賣第二級毒品│
 │  │俊│上旬某日│鄉西昌村竹│          │            │，處有期徒刑年捌月│
 │  │僑│下午9時 │仔腳      │          │            │。扣案如附表三編號3 │
 │  │  │許      │          │          │            │所示之物沒收；未扣案│
 │  │  │        │          │          │            │之販賣毒品所得新臺幣│
 │  │  │        │          │          │            │壹仟元沒收，如全部或│
 │  │  │        │          │          │            │一部不能沒收時，以其│
 │  │  │        │          │          │            │財產抵償之；未扣案之│
 │  │  │        │          │          │            │0000000000號SIM卡壹 │
 │  │  │        │          │          │            │枚沒收，如全部或一部│
 │  │  │        │          │          │            │不能沒收時，追徵其價│
 │  │  │        │          │          │            │額。                │
 ├─┼─┼────┼─────┼─────┼──────┼──────────┤
 │12│何│99年11月│嘉義縣新港│1000元    │同上        │楊俊海販賣第二級毒品│
 │  │俊│中旬某日│鄉西庄村某│          │            │，處有期徒刑年捌月│
 │  │僑│下午10時│土地公廟旁│          │            │。扣案如附表三編號3 │
 │  │  │許      │          │          │            │所示之物沒收；未扣案│
 │  │  │        │          │          │            │之販賣毒品所得新臺幣│
 │  │  │        │          │          │            │壹仟元沒收，如全部或│
 │  │  │        │          │          │            │一部不能沒收時，以其│
 │  │  │        │          │          │            │財產抵償之；未扣案之│
 │  │  │        │          │          │            │0000000000號SIM卡壹 │
 │  │  │        │          │          │            │枚沒收，如全部或一部│
 │  │  │        │          │          │            │不能沒收時，追徵其價│
 │  │  │        │          │          │            │額。                │
 ├─┼─┼────┼─────┼─────┼──────┼──────────┤
 │13│何│99年12月│嘉義縣新港│1000元    │同上        │楊俊海販賣第二級毒品│
 │  │俊│2日下午8│鄉大潭村大│          │            │，處有期徒刑年捌月│
 │  │僑│時許    │潭70號    │          │            │。扣案如附表三編號3 │
 │  │  │        │          │          │            │所示之物沒收；未扣案│
 │  │  │        │          │          │            │之販賣毒品所得新臺幣│
 │  │  │        │          │          │            │壹仟元沒收，如全部或│
 │  │  │        │          │          │            │一部不能沒收時，以其│
 │  │  │        │          │          │            │財產抵償之；未扣案之│
 │  │  │        │          │          │            │0000000000號SIM卡壹 │
 │  │  │        │          │          │            │枚沒收，如全部或一部│
 │  │  │        │          │          │            │不能沒收時，追徵其價│
 │  │  │        │          │          │            │額。                │
 ├─┼─┼────┼─────┼─────┼──────┼──────────┤
 │14│何│99年12月│嘉義縣新港│500元     │同上        │楊俊海販賣第二級毒品│
 │  │俊│15日下午│鄉大潭村大│          │            │，處有期徒刑年捌月│
 │  │僑│4時許   │潭70號    │          │            │。扣案如附表三編號1 │
 │  │  │        │          │          │            │、3所示之物均沒收； │
 │  │  │        │          │          │            │未扣案之販賣毒品所得│
 │  │  │        │          │          │            │新臺幣伍佰元沒收，如│
 │  │  │        │          │          │            │全部或一部不能沒收時│
 │  │  │        │          │          │            │，以其財產抵償之；未│
 │  │  │        │          │          │            │扣案之0000000000號SI│
 │  │  │        │          │          │            │M卡壹枚沒收，如全部 │
 │  │  │        │          │          │            │或一部不能沒收時，追│
 │  │  │        │          │          │            │徵其價額。          │
 │  │  │        │          │          │            │                    │
 ├─┼─┼────┼─────┼─────┼──────┼──────────┤
 │15│何│99年8月 │嘉義縣新港│500元     │楊俊海以門號│楊俊海販賣第二級毒品│
 │  │佳│上旬某日│鄉大潭村大│          │0000000000號│，處有期徒刑年捌月│
 │  │興│下午6時 │潭70號    │          │行動電話與購│。扣案如附表三編號2 │
 │  │  │許      │          │          │毒者何佳興連│所示之物沒收；未扣案│
 │  │  │        │          │          │繫後，於左列│之販賣毒品所得新臺幣│
 │  │  │        │          │          │時間、地點、│伍佰元沒收，如全部或│
 │  │  │        │          │          │交付左列所示│一部不能沒收時，以其│
 │  │  │        │          │          │金額之甲基安│財產抵償之；未扣案之│
 │  │  │        │          │          │非他命與販賣│0000000000號SIM卡壹 │
 │  │  │        │          │          │對象，並收取│枚沒收，如全部或一部│
 │  │  │        │          │          │價金。      │不能沒收時，追徵其價│
 │  │  │        │          │          │            │額。                │
 ├─┼─┼────┼─────┼─────┼──────┼──────────┤
 │16│何│99年8月 │嘉義縣新港│500元     │同上        │楊俊海販賣第二級毒品│
 │  │佳│下旬某日│鄉大潭村大│          │            │，處有期徒刑年捌月│
 │  │興│下午6時 │潭70號    │          │            │。扣案如附表三編號2 │
 │  │  │許      │          │          │            │所示之物沒收；未扣案│
 │  │  │        │          │          │            │之販賣毒品所得新臺幣│
 │  │  │        │          │          │            │伍佰元沒收，如全部或│
 │  │  │        │          │          │            │一部不能沒收時，以其│
 │  │  │        │          │          │            │財產抵償之；未扣案之│
 │  │  │        │          │          │            │0000000000號SIM卡壹 │
 │  │  │        │          │          │            │枚沒收，如全部或一部│
 │  │  │        │          │          │            │不能沒收時，追徵其價│
 │  │  │        │          │          │            │額。                │
 ├─┼─┼────┼─────┼─────┼──────┼──────────┤
 │17│何│99年9月 │嘉義縣新港│500元     │同上        │楊俊海販賣第二級毒品│
 │  │佳│間某日  │鄉大潭村大│          │            │，處有期徒刑年捌月│
 │  │興│        │潭70號    │          │            │。扣案如附表三編號2 │
 │  │  │        │          │          │            │所示之物沒收；未扣案│
 │  │  │        │          │          │            │之販賣毒品所得新臺幣│
 │  │  │        │          │          │            │伍佰元沒收，如全部或│
 │  │  │        │          │          │            │一部不能沒收時，以其│
 │  │  │        │          │          │            │財產抵償之；未扣案之│
 │  │  │        │          │          │            │0000000000號SIM卡壹 │
 │  │  │        │          │          │            │枚沒收，如全部或一部│
 │  │  │        │          │          │            │不能沒收時，追徵其價│
 │  │  │        │          │          │            │額。                │
 ├─┼─┼────┼─────┼─────┼──────┼──────────┤
 │18│連│99年2月 │嘉義縣新港│3000元    │同上        │楊俊海販賣第二級毒品│
 │  │立│上旬某日│鄉○街道上│          │            │，處有期徒刑年拾月│
 │  │翔│        │          │          │            │。扣案如附表三編號2 │
 │  │  │        │          │          │            │所示之物沒收；未扣案│
 │  │  │        │          │          │            │之販賣毒品所得新臺幣│
 │  │  │        │          │          │            │仟元沒收，如全部或│
 │  │  │        │          │          │            │一部不能沒收時，以其│
 │  │  │        │          │          │            │財產抵償之；未扣案之│
 │  │  │        │          │          │            │0000000000號SIM卡壹 │
 │  │  │        │          │          │            │枚沒收，如全部或一部│
 │  │  │        │          │          │            │不能沒收時，追徵其價│
 │  │  │        │          │          │            │額。                │
 ├─┼─┼────┼─────┼─────┼──────┼──────────┤
 │19│連│99年4月 │嘉義縣新港│3000元    │同上        │楊俊海販賣第二級毒品│
 │  │立│間某日  │鄉○○○道│          │            │，處有期徒刑年拾月│
 │  │翔│        │路旁      │          │            │。扣案如附表三編號2 │
 │  │  │        │          │          │            │所示之物沒收；未扣案│
 │  │  │        │          │          │            │之販賣毒品所得新臺幣│
 │  │  │        │          │          │            │仟元沒收，如全部或│
 │  │  │        │          │          │            │一部不能沒收時，以其│
 │  │  │        │          │          │            │財產抵償之；未扣案之│
 │  │  │        │          │          │            │0000000000號SIM卡壹 │
 │  │  │        │          │          │            │枚沒收，如全部或一部│
 │  │  │        │          │          │            │不能沒收時，追徵其價│
 │  │  │        │          │          │            │額。                │
 ├─┼─┼────┼─────┼─────┼──────┼──────────┤
 │20│連│99年6月 │嘉義縣新港│1000元    │楊俊海以門號│楊俊海販賣第二級毒品│
 │  │立│間某日  │鄉西庄村西│          │0000000000號│，處有期徒刑年捌月│
 │  │翔│        │庄33號    │          │行動電話與左│。扣案如附表三編號3 │
 │  │  │        │          │          │列販賣對象連│所示之物沒收；未扣案│
 │  │  │        │          │          │繫後，於左列│之販賣毒品所得新臺幣│
 │  │  │        │          │          │時間、地點、│壹仟元沒收，如全部或│
 │  │  │        │          │          │交付左列所示│一部不能沒收時，以其│
 │  │  │        │          │          │金額之甲基安│財產抵償之；未扣案之│
 │  │  │        │          │          │非他命與販賣│0000000000號SIM卡壹 │
 │  │  │        │          │          │對象，並收取│枚沒收，如全部或一部│
 │  │  │        │          │          │價金。      │不能沒收時，追徵其價│
 │  │  │        │          │          │            │額。                │
 ├─┼─┼────┼─────┼─────┼──────┼──────────┤
 │21│連│99年7月 │嘉義縣新港│1000元    │同上        │楊俊海販賣第二級毒品│
 │  │立│中旬某日│鄉西庄村西│          │            │，處有期徒刑年捌月│
 │  │翔│        │庄33號    │          │            │。扣案如附表三編號1 │
 │  │  │        │          │          │            │、3所示之物均沒收； │
 │  │  │        │          │          │            │未扣案之販賣毒品所得│
 │  │  │        │          │          │            │新臺幣壹仟元沒收，如│
 │  │  │        │          │          │            │全部或一部不能沒收時│
 │  │  │        │          │          │            │，以其財產抵償之；未│
 │  │  │        │          │          │            │扣案之0000000000號SI│
 │  │  │        │          │          │            │M卡壹枚沒收，如全部 │
 │  │  │        │          │          │            │或一部不能沒收時，追│
 │  │  │        │          │          │            │徵其價額。          │
 └─┴─┴────┴─────┴─────┴──────┴──────────┘
┌──────────────────────────────────────┐
│附表二（被告楊俊海、詹文君共同販賣甲基安非他命之犯行）                      │
├─┬─┬────┬─────┬─────┬──────┬──────────┤
│編│對│時間    │地點      │金額      │販毒方式    │所犯罪名及宣告刑    │
│號│象│        │          │（新臺幣）│            │                    │
├─┼─┼────┼─────┼─────┼──────┼──────────┤
│1 │何│99年11月│嘉義縣新港│1000元    │楊俊海以門號│楊俊海、詹文君共同販│
│  │俊│下旬某日│鄉西昌村竹│          │0000000000與│賣第二級毒品，楊俊海│
│  │僑│凌晨1時 │仔腳      │          │左列販賣對象│處有期徒刑年捌月，│
│  │  │許      │          │          │連繫後，由詹│詹文君處有期徒刑壹年│
│  │  │        │          │          │文君於左列時│拾月。扣案如附表三編│
│  │  │        │          │          │間、地點、交│號3所示之物沒收；未 │
│  │  │        │          │          │付左列所示金│扣案之販賣毒品所得新│
│  │  │        │          │          │額之甲基安非│臺幣壹仟元連帶沒收，│
│  │  │        │          │          │他命與販賣對│如全部或一部不能沒收│
│  │  │        │          │          │象，並收取價│時，以其等財產連帶抵│
│  │  │        │          │          │金。        │償之；未扣案之091728│
│  │  │        │          │          │            │9024號SIM卡壹枚連帶 │
│  │  │        │          │          │            │沒收，如全部或一部不│
│  │  │        │          │          │            │能沒收時，連帶追徵其│
│  │  │        │          │          │            │價額。              │
├─┼─┼────┼─────┼─────┼──────┼──────────┤
│2 │何│99年11月│嘉義縣新港│500元     │同上        │楊俊海、詹文君共同販│
│  │俊│下旬某日│鄉西昌村竹│          │            │賣第二級毒品，楊俊海│
│  │僑│凌晨1時 │仔腳      │          │            │處有期徒刑年捌月，│
│  │  │許（於編│          │          │            │詹文君處有期徒刑壹年│
│  │  │號1之日 │          │          │            │拾月。扣案如附表三編│
│  │  │期後）  │          │          │            │號3所示之物沒收；未 │
│  │  │        │          │          │            │扣案之販賣毒品所得新│
│  │  │        │          │          │            │臺幣伍佰元連帶沒收，│
│  │  │        │          │          │            │如全部或一部不能沒收│
│  │  │        │          │          │            │時，以其等財產連帶抵│
│  │  │        │          │          │            │償之；未扣案之091728│
│  │  │        │          │          │            │9024號SIM卡壹枚連帶 │
│  │  │        │          │          │            │沒收，如全部或一部不│
│  │  │        │          │          │            │能沒收時，連帶追徵其│
│  │  │        │          │          │            │價額。              │
└─┴─┴────┴─────┴─────┴──────┴──────────┘
附表三
┌──┬────────┬───┬──────────────┐
│編號│扣押物          │數量  │備註                        │
│    │                │      │                            │
├──┼────────┼───┼──────────────┤
│ 1  │筆記本          │1本   │被告楊俊海所有，供其最後1次 │
│    │                │      │各販賣毒品與購毒者何俊僑、連│
│    │                │      │立翔記載使用（即附表一編號14│
│    │                │      │、21）。                    │
├──┼────────┼───┼──────────────┤
│ 2  │三星廠牌銀色行動│1支   │被告楊俊海所有供裝入00000000│
│    │電話            │      │70號SIM卡（未扣案）用以聯絡 │
│    │                │      │如本判決附表一編號15、16、17│
│    │                │      │、18、19販賣第二級毒品使用。│
├──┼────────┼───┼──────────────┤
│ 3  │GPLUS 廠牌紅黑色│1支   │被告楊俊海所有供裝入00000000│
│    │行動電話        │      │24號SIM卡（未扣案）用以聯絡 │
│    │                │      │如本判決附表一編號1至14、20 │
│    │                │      │、21，及本判決附表二販賣第二│
│    │                │      │級毒品使用。                │
├──┼────────┼───┼──────────────┤
│ 4  │玻璃球管        │4支   │供楊俊海施用毒品所用之物，與│
│    │                │      │本案販賣無關，爰不為沒收之諭│
│    │                │      │知                          │
├──┼────────┼───┼──────────────┤
│ 5  │密封袋          │40個  │非供本案犯罪所用，爰不為沒收│
│    │                │      │之諭知                      │
├──┼────────┼───┼──────────────┤
│ 6  │行動電話        │3支   │非供本案犯罪所用，爰不為沒收│
│    │                │      │之諭知                      │
└──┴────────┴───┴──────────────┘